【裁判字號】    98,審易,427
【裁判日期】    980831
【裁判案由】    恐嚇
【裁判全文】
臺灣新竹地方法院刑事判決             98年度審易字第427號
公  訴  人  臺灣新竹地方法院檢察署檢察官
被      告  甲○○
上列被告因恐嚇案件，經檢察官提起公訴（98年度偵續字第97號
），經被告於本院準備程序中，就被訴事實為有罪之陳述，經告
知被告簡式審判程序之旨，並聽取檢察官、被告之意見後，經本
院進行簡式審判程序，本院判決如下：
    主    文
甲○○犯恐嚇危害安全罪，處拘役肆拾日，如易科罰金，以新臺
幣壹仟元折算壹日。緩刑貳年。
    犯罪事實
一、甲○○與乙○○原係任職於海威保全之同事，2 人因工作上
    之意見不合發生爭執，乙○○於民國98年1月7日上午9 時30
    分許，撥打甲○○所使用行動電話門號0000000000號之手機
    與位在新竹市○○路1005巷觀景山莊警衛室內之甲○○聯繫
    時，甲○○竟基於恐嚇危害安全之犯意，以「不爽，你不爽
    來，我等你。... 我操你媽。... 不高興啊，來。晚上你小
    心一點啊，不來交接的時候，不來交接也沒關係，沒有，碰
    到你你就給我小心一點，我他媽的，我還要打你咧。... 還
    可以啦，你看我的拳頭有多重就好了。」等語，以此加害身
    體之事恫嚇乙○○，致乙○○因此心生畏懼，致生危害於安
    全。
三、案經乙○○訴由新竹市警察局第三分局報告臺灣新竹地方法
    院檢察署檢察官偵查起訴。
    理    由
一、程序部分：
    按除被告所犯為死刑、無期徒刑、最輕本刑為3 年以上有期
    徒刑之罪或高等法院管轄第一審案件者外，於前條第1 項程
    序進行中，被告先就被訴事實為有罪之陳述時，審判長得告
    知被告簡式審判程序之旨，並聽取當事人、代理人、辯護人
    及輔佐人之意見後，裁定進行簡式審判程序，刑事訴訟法第
    273條之1第1 項定有明文。本件被告甲○○所犯係死刑、無
    期徒刑、最輕本刑為3 年以上有期徒刑以外之罪，其於準備
    程序中就被訴事實為有罪之陳述，經告知簡式審判程序之旨
    ，並聽取公訴人及被告甲○○之意見後，本院認為適宜進行
    簡式審判程序，合先敘明。
二、認定被告甲○○犯行所憑之各項證據：
（一）被告甲○○於偵查時及本院準備程序、簡式審判程序中均
      坦承不諱，其稱略以：伊任職於海威保全之機動管理員，
      與告訴人乙○○在工作上起爭執，告訴人乙○○於98年1
      月7日上午9時30分許打電話給伊，伊即在電話中以「不爽
      ，你不爽來，我等你。... 我操你媽。... 不高興啊，來
      。晚上你小心一點啊，不來交接的時候，不來交接也沒關
      係，沒有，碰到你你就給我小心一點，我他媽的，我還要
      打你咧。... 還可以啦，你看我的拳頭有多重就好了。」
      等言詞恫嚇告訴人乙○○等語（見98年度偵字第3107號偵
      查卷第28、29、34頁，本院卷第17頁背面、第20至22頁）
      。
（二）告訴人乙○○於警詢、偵查中所為之指述稱：被告甲○○
      於98年1月7日上午7 時許打電話給他，對他為言語侮辱及
      恐嚇，當時來不及錄音，他便在同日上午9 時30分許裝好
      錄音機後，用租屋處的家用電話打給被告甲○○，他相信
      被告甲○○一定會再罵一次，因此錄下被告甲○○恐嚇的
      言詞當作證據等語（見上開偵查卷第4至6、29、33、34頁
      ）。
（三）告訴人乙○○所提供之錄音帶1 捲暨相關譯文1 份、臺灣
      新竹地方法院檢察署檢察事務官98年5 月15日製作之勘驗
      筆錄1 份。證明被告甲○○於98年1 月7 日上午9 時30分
      許，有以：「不爽，你不爽來，我等你。... 我操你媽。
      ... 不高興啊，來。晚上你小心一點啊，不來交接的時候
      ，不來交接也沒關係，沒有，碰到你你就給我小心一點，
      我他媽的，我還要打你咧。... 還可以啦，你看我的拳頭
      有多重就好了。」等語恐嚇告訴人乙○○之事實（見上開
      偵查卷第11、35頁）。
（四）綜上，本件事證業臻明確，被告甲○○上揭犯行至堪認定
      ，應依法予以論科。
三、論罪科刑：
（一）論罪：核被告甲○○本件所為，係犯刑法第305 條恐嚇危
      害安全罪。
（二）量刑：爰審酌被告甲○○前有恐嚇取財、違反麻醉藥品管
      理條例、侵占及違反毒品危害防制條例等刑事前案紀錄，
      有臺灣高等法院被告前案紀錄表1 份在卷可參，雖不構成
      累犯，足徵其素行非善，其與告訴人乙○○因工作上發生
      爭執，遂在電話中對告訴人乙○○恫稱：「你就給我小心
      一點」、「我還要打你咧」、「你看我拳頭有多重就好了
      」等語，造成告訴人乙○○心生畏懼，惟被告甲○○犯後
      坦承犯行，態度尚可，其犯罪之動機、目的尚屬單純，且
      事後已向告訴人乙○○道歉並達成和解等一切情狀，量處
      如主文所示之刑，併諭知易科罰金之折算標準，以示懲儆
      。
（三）緩刑：末查被告甲○○前雖因故意犯罪受有期徒刑以上刑
      之宣告，執行完畢後，5 年以內未曾因故意犯罪受有期徒
      刑以上刑之宣告等情，此有臺灣高等法院被告前案紀錄表
      及刑案資料查註紀錄表各1 份在卷可查，茲念其因一時失
      慮，致罹刑典，經此偵查科刑之教訓，當已知所警惕，信
      無再犯之虞，且事後已與告訴人乙○○於98年8 月19日以
      30,000元達成和解，有和解書影本1 份在卷可稽（見本院
      卷第23頁），本院因認前所宣告之刑，以暫不執行為適當
      ，併予宣告緩刑2年，以啟自新。
據上論斷，應依刑事訴訟法第273條之1第1項、第299條第1 項前
段，刑法第305條、第41條第1項前段、第74條第1項第2款，刑法
施行法第1條之1、第2項前段，判決如主文。
本案經檢察官王唯怡到庭執行職務
中    華    民    國    98    年    8     月    31    日
                  刑事第九庭  法  官    劉兆菊
以上正本證明與原本無異。
如不服本判決應於收受判決後10日內向本院提出上訴書狀，並應
敘述具體理由。其未敘述上訴理由者，應於上訴期間屆滿後20日
內向本院補提理由書(均須按他造當事人之人數附繕本)「切勿逕
送上級法院」。
中    華    民    國    98    年    8     月    31    日
                              書記官    林兆嘉
附錄本案論罪科刑實體法條全文：
中華民國刑法第305條
 （恐嚇危害安全罪）
以加害生命、身體、自由、名譽、財產之事，恐嚇他人致生危害
於安全者，處2年以下有期徒刑、拘役或3百元以下罰金。


司法院資訊處製作；財團法人民間司法改革基金會備份。
